【裁判字號】    90,上易,1451
【裁判日期】    900523
【裁判案由】    傷害
【裁判全文】
臺灣高等法院刑事判決                            九十年度上易字第一四五一號
    上  訴  人  臺灣板橋地方法院檢察署檢察官
    上  訴  人
    即  被  告  乙○○
右上訴人因被告傷害案件，不服臺灣板橋地方法院八十九年度易字第三五八四號，中
華民國九十年二月二十七日第一審判決（起訴案號：臺灣板橋地方法院檢察署八十九
年度偵字第一四八三八號），提起上訴，本院判決如左：
    主  文
上訴駁回。
    事  實
一、乙○○於民國八十八年十二月十八日下午，與友人陳義順、劉明義同至台北縣中
    和市○○路三二七巷二十號二樓甲○○之住處飲酒聊天，席間乙○○與陳義順發
    生口角，又與劉明義動手互毆（未成傷），甲○○在旁見狀乃上前阻止，並要乙
    ○○離開其住處，避免再發生爭執。詎乙○○離開甲○○之住處後，竟基於傷害
    之犯意，再返回甲○○之住處內，自甲○○後方將之抱起再予以摔落地面，致使
    甲○○受有左側股骨轉子間骨折之傷害。
二、案經被害人甲○○訴請台灣板橋地方法院檢察署檢察官偵查起訴。
    理  由
一、訊據上訴人即被告乙○○矢口否認有何傷害之犯行，並辯稱：伊並未自甲○○背
    後將之抱起再摔落，而係甲○○勒其脖子，伊用力掙脫甲○○才受傷云云。經查
    ：右揭事實，業據告訴人陳義順指訴歷歷，復經證人陳義順及劉明義二人於原審
    調查時證明屬實（見原審卷第一○六、一二○頁）。查證人陳義順、劉明義均與
    被告為朋友關係，應無為告訴人甲○○而誣攀被告之理？是被告所辯，顯係飾卸
    之詞，不足採信。此外，被害人身體受傷，復有診斷證明書乙紙在卷可稽。本件
    罪證明確，被告犯行洵堪認定，應依法論科。
二、核被告所為，係犯刑法第二百七十七條第一項之傷害罪。原審審酌被告之品行、
    動機及被告至今未積極與告訴人求和解以及被告犯罪後猶飾詞置辯等一切情狀，
    依刑法第二百七十七條第一項、第四十一條第一項，罰金罰鍰提高標準條例第一
    條前段、第二條，判處被告有期徒刑五月，並諭知易科罰金之折算標準，以示懲
    儆，認事、用法及量刑，均無不合，被告上訴指摘原判決量刑過重，檢察官未提
    出任何理由而聲明上訴，均應認無理由，予以駁回。
據上論斷，應依刑事訴訟法第三百六十八條，判決如主文。
本案經檢察官柯麗鈴到庭執行職務。
中      華      民      國     九十     年      五      月    二十三    日
                              臺灣高等法院刑事第五庭
                                  審判長法  官  曾  德  水
                                        法  官  林  立  華
                                        法  官  楊  貴  雄
右正本證明與原本無異。
不得上訴。
                                        書記官  林  淑  貞
中      華      民      國     九十     年      五      月    二十八    日
附錄：本判決論罪科刑法條全文
刑法第二百七十七條第一項：
一傷害人之身體或健康者，處三年以下有期徒刑，拘役或一千元以下罰金。


司法院資訊處製作；財團法人民間司法改革基金會備份。
